# Riunione #3

Terza riunione informale del gruppo (pre-progettazione)

### Ordine del giorno

- [x] 1) Breve recap del seminario di Grafana e monitoraggio stato delle preferenze
- [x] 2) Analizzare i task conclusi fatti da ciascuno e verificare eventuali cose aggiuntive da fare
- [x] 3) Parlare di quale programma per Latex utilizzare per la documentazione
- [x] 4) Appuntarsi alcune delle norme di progetto da adottare nei documenti e nel codice
- [x] 5) Suddividere i compiti per la settimana dopo

### Luogo e ora

- Torre archimede / Lum250
- Ore 14:00, 26 novembre 2019

> __Conclusione:__ ore 18:00


## Verbale

> **Nota:** Tutti presenti a parte Giovanni per partita Torino.


#### Punto 1 - Recap

Brevemente, il __seminario di Grafana__ è stato molto interessante e in linea generale è stato mosso un buon interesse per il capitolato. La difficoltà è adeguata e in generale potrebbe essere un ottimo sostituto qualora si rendesse necessario scalare di preferenza. Valuteremo il tutto con l'ultimo seminario, anche in base alle preferenze degli altri gruppi.

> Per maggiori informazioni su Grafana sono presenti gli appunti nella cartella __seminari/__


#### Punto 2 - Task e lavori

Sono stati mostrati i lavori eseguiti da ciascuno, circa la prima bozza da fare per lo studio di fattibilità, gli esiti degli anni precedenti con i relativi errori e sono stati messi in luce i problemi riscontrati da tutti i gruppi.

In linea generale, si è deciso di fare riferimento a questi reports specialmente nell'atto di revisione.


#### Punto 3 - Latex

In linea generale e per velocizzare i tempi si è proposto per tutti di utilizzare TexMaker oppure TexStudio che implementano degli IDE, il relativo programma di compilazione e soprattutto funzionano su più piattaforme (Windows, Linux, MacOS).

Il lavoro pertanto non avverrà tramite Overleaf essendo troppo pesante da gestire, ma verrà fatta direttamente su uno dei programmi citati sopra.


#### Punto 4 - Discussione norme di progetto sui documenti e sulla codifica

Si è discusso di che tipo di norme comuni adottare nello stile dei documenti e tali norme sono state appuntate su __Google Drive__ da Giuseppe.
Anche a livello di normativa per la codifica si è parlato di voler attuare l'implementazione di una runner nella repository e sui propri computer che controlli la validità dello stile di scrittura del codice, così da avere un'omogeneità per tutti.


#### Punto 5 - Compiti per la settimana successiva

Sono stati deliberati dei compiti più light per la settimana successiva col fine di poter dare più spazio ad altri eventuali progetti concorrenti. In linea generale, sono state aggiunte nuove issue nella repository [swe-docs](http://docs.redroundrobin.site) ed è stata aggiunta una milestone che dovrà essere portata a termine entro il martedì della prossima settimana.

> Il prossimo incontro è fissato Martedì 3 dicembre ore 14:00 in Torre archimede

